【裁判字號】    99,易,2948
【裁判日期】    991026
【裁判案由】    毒品危害防制條例
【裁判全文】
臺灣臺中地方法院刑事判決              99年度易字第2948號
公  訴  人  臺灣臺中地方法院檢察署檢察官
被      告  甲○○
上列被告因違反毒品危害防制條例案件，經檢察官提起公訴（99
年度毒偵字第2717、2655號），被告於準備程序中就被訴事實為
有罪之陳述，經告知簡式審判程序之旨，並聽取公訴人、被告之
意見後，由本院合議庭裁定由受命法官獨任進行簡式審判程序，
判決如下：
    主    文
甲○○施用第二級毒品，處有期徒刑月，如易科罰金，以新臺
幣壹仟元折算壹日。扣案之第二級毒品甲基安非他命壹包（驗餘
淨重零點零柒公克），沒收銷燬之。扣案之吸食器壹支沒收
。又施用第二級毒品，處有期徒刑月，如易科罰金，以新臺幣
壹仟元折算壹日。應執行有期徒刑伍月，如易科罰金，以新臺幣
壹仟元折算壹日。扣案之第二級毒品甲基安非他命壹包（驗餘淨
重零點零柒公克），沒收銷燬之。扣案之吸食器壹支沒收。
    犯罪事實
一、甲○○前因施用第二級毒品案件，經本院以97年度毒聲字第
    647號裁定送觀察、勒戒後，認無繼續施用毒品傾向，於民
    國98年1月21日執行完畢釋放，並由臺灣臺中地方法院檢察
    署檢察官以97年度毒偵緝字第229號為不起訴處分確定。詎
    猶不知悔改，於前開觀察、勒戒執行完畢釋放後5年內，復
    基於施用第二級毒品甲基安非他命之犯意，分別為以下犯行
    ：
  (一)於99年6月28日上午9時許，在臺中市○○區○○路30號5樓
    之11之住處，以將甲基安非他命放入吸食器內燒烤，再吸食
    其煙霧之方式，施用第二級毒品甲基安非他命1次。嗣經警
    於99年7月1日凌晨2時許，持本院所核發之搜索票，在上址
    查獲，並當場扣得第二級毒品甲基安非他命1包（驗餘淨重
    0.3037公克）及其所有供施用毒品之吸食器1支。嗣經警依
    法對其採集尿液送驗後，而查悉上情。
  (二)於99年7月6日上午7、8時許，在上開住處，以將甲基安非他
    命放入吸食器內燒烤，再吸食其煙霧之方式，施用第二級毒
    品甲基安非他命1次。嗣於99年7月8日凌晨3時45分許，在臺
    中市○區○○路與太原五街口，因形跡可疑，為警上前攔檢
    盤查，嗣經警依法對其採集尿液送驗後，始查悉上情。
二、案經臺中市警察局移送及臺中市警察局第六分局報告臺灣臺
    中地方法院檢察署檢察官偵查起訴。
    理    由
一、本案被告甲○○所犯係死刑、無期徒刑、最輕本刑為3年以
    上有期徒刑以外之罪，被告於準備程序中就被訴事實為有罪
    之陳述，經告知簡式審判程序之旨，並聽取公訴人及被告之
    意見後，本院合議庭認為適宜而依刑事訴訟法第273條之1第
    1 項規定，裁定由受命法官獨任進行簡式審判程序，且依同
    法第273條之2、第159條第2項之規定，不適用同法第159條
    第1項傳聞法則有關限制證據能力之相關規定，亦不受同法
    第161條之2、第161條之3、第163條之1及第164條至170條規
    定之限制，合先敘明。
二、上揭犯罪事實，業據被告於本院準備程序及審理時供承不諱
    ，且被告分別於前開犯罪事實欄(一)、(二)所載時地為警查獲後
    ，均經警依法對其採集尿液送請中山醫學大學附設醫院檢驗
    科藥物檢測中心以免疫學分析法初步檢驗與氣相層析質譜分
    析法確認檢驗結果，皆確呈安非他命及甲基安非他命陽性反
    應，此有該中心分別出具之99年7月16日、99年7月23日尿液
    檢驗報告2紙及尿液代號與真實姓名對照表、臺中市警察局
    委託鑑驗代號與真實姓名對照表各1紙附卷可稽。又前開犯
    罪事實欄(一)查獲時地扣案之被告所有疑似第二級毒品甲基安
    非他命透明結晶1包（驗餘淨重0.3037公克），經警送請行
    政院衛生署草屯療養院鑑驗結果，確含有第二級毒品甲基安
    非他命成分無訛，有該院出具之99年7月14日草寮鑑字第099
    0700061號鑑定書、臺中市警察局第六分局搜索扣押筆錄、
    扣押物品目錄表、查獲現場圖各1份在卷可考。此外，復有
    扣案之被告所有供施用第二級毒品甲基安非他命所用之吸食
    器1支可資佐證。綜上而論，足見被告之自白核與事實相符
    ，應可採為論罪科刑之依據。又被告前因施用第二級毒品案
    件，經本院以97年度毒聲字第647號裁定送觀察、勒戒後，
    認無繼續施用毒品傾向，於98年1月21日執行完畢釋放，並
    由臺灣臺中地方法院檢察署檢察官以97年度毒偵緝字第229
    號為不起訴處分確定一節，此有臺灣高等法院被告全國前案
    紀錄表1份附卷可參，被告既曾於上開觀察、勒戒執行完畢
    釋放後5年內，再犯前揭施用第二級毒品之2次犯行，即屬毒
    品危害防制條例第23條第2項所定「5年內再犯」之情形，自
    應對其追訴處罰。從而，本件事證已臻明確，被告犯行洵堪
    認定，應予依法論科。
三、核被告上揭犯罪事實欄(一)、(二)所為，均係犯毒品危害防制條
    例第10條第2項之施用第二級毒品罪。被告分別持有第二級
    毒品甲基安非他命後，進而施用，其持有之低度行為應被其
    施用之高度行為所吸收，不另論罪。又被告前開所犯施用第
    二級毒品罪2罪間，犯意各別，行為互殊，應予分論併罰。
    爰審酌被告前經觀察、勒戒後，本案再度施用第二級毒品之
    2次犯行，顯見其意志不堅，而其施用毒品足以導致精神障
    礙、性格異常，甚至造成生命危險，戕害一己之身體健康；
    惟念其犯後尚能坦承犯行，態度尚稱良好，兼衡其智識、生
    活狀況及公訴人具體求刑有期徒刑6月稍嫌過重等一切情狀
    ，分別量處如主文所示之刑，並均諭知易科罰金之折算標準
    ，暨定其應執行之刑與諭知易科罰金之折算標準。另扣案之
    第二級毒品甲基安非他命1包（驗餘淨重0.3037公克），不
    問屬於犯人與否，應依毒品危害防制條例第18條第1項前段
    規定，宣告沒收銷燬之。又盛裝前開第二級毒品甲基安非他
    命之包裝袋1個，參以法務部調查局現今所採行之鑑驗方式
    ，包裝袋仍會殘留微量毒品，而無法將之完全析離，此有法
    務部調查局調科壹字第09362396550號函文意旨可資參照，
    是可認該包裝袋與殘留其上之第二級毒品甲基安非他命當已
    無法析離，而均應視為毒品，故應與所盛裝之第二級毒品甲
    基安非他命併予沒收銷燬，附此敘明。至鑑驗所耗損之第二
    級毒品甲基安非他命，既已滅失，爰不另為沒收銷燬之諭知
    ，併予敘明。再扣案之吸食器1支，係被告所有供施用第二
    級毒品甲基安非他命所用之物，亦據其於本院審理中供明在
    卷，爰依刑法第38條第1項第2款規定，併予宣告沒收。
據上論斷，應依刑事訴訟法第273條之1第1項、第299條第1項前
段，毒品危害防制條例第10條第2項、第18條第1項前段，刑法第
11條、第41條第1項前段、第51條第5款、第38條第1項第2款，判
決如主文。
本案經檢察官乙○○到庭執行職務。
中    華    民    國    99    年    10    月    26    日
                  刑事第三庭    法  官  黃麗玲
以上正本證明與原本無異。
如不服本判決應於收受判決後10日內向本院提出上訴書狀，並應
敘述具體理由；其未敘述上訴理由者，應於上訴期間屆滿後20日
內向本院補提理由書（均須按他造當事人之人數附繕本）「切勿
逕送上級法院」。
中    華    民    國    99    年    10    月    26    日
                                書記官  黃毅皓
附錄論罪科刑法條：
毒品危害防制條例第10條
施用第一級毒品者，處 6 月以上 5 年以下有期徒刑。
施用第二級毒品者，處 3 年以下有期徒刑。

司法院資訊處製作；財團法人民間司法改革基金會備份。
